

Ruben Vidal

- Lima, Perú
- □ rubenovidalo@gmail.com
- +51 997621597
- in LinkedIn
- **#** 06/08/2000



Profile

¡Mucho gusto! Tengo 22 años y soy bachiller en Ingeniería Mecatrónica. Mi meta es poder dedicarme al desarrollo de software en robótica dentro de lenguajes como C/C++ y Python. Mi pasión es poder seguir aprendiendo más y más dentro de esta rama de mi carrera. Soy una persona enérgica, curiosa y disciplinada con mis metas.



🚱 Idiomas

Inglés - Intermedio

Educación

03/2023 - present **Robotics Developer Master Class 2023**

Estudiante del diplomado de desarrollo de software en robótica

03/2017 - 07/2022

Bachiller en Ingeniería Mecatrónica,

Lima, Perú

Universidad Peruana de Ciencias Aplicadas

Experiencia

01/2022 - 04/2022

Practicante en Earth Institute, Earth Institute ☑

- Cronogramas mensuales, anuales y diagramas de Gantt
- Tabulación de datos de SENAMHI o datos de monitoreo ambiental

09/2022 - present

Profesor de clases particulares, ClassGap

Clases particulares de programación en Python, C++, conceptos de Machine Learning y ROS

Especializaciones

01/2022 - 04/2022

Certificación Internacional en Autodesk Inventor 2023, SencoCAD

- Nivel I Fundamentos de prototipo digitales □
- Nivel II Profundizando en prototipos digitales ☑

04/2021 - 07/2022

Excel Skills for Business Specialization, *Macquarie University* 🖸

- Essentials 🛮
- Intermediate I ☑
- Intermediate II
- Advanced □

12/2022 - present

Programa especializado: Estructuras de datos y algoritmos (En curso), UC San Diego

- Algorithmic Toolbox 🛮
- · Data Structures
- Algorithms on Graphs

- Algorithms on Strings
- Advanced Algorithms and Complexity
- · Genome Assembly Programming Challenge

Becoming a ROS Developer, TheConstruct

- Code Foundation for ROS ☑
- ROS Basics in 5 Days (Python) □
- ROS Basics in 5 Days (C++)
- ROS 2 Basics in 5 Days (C++)

Habilidades

MS Word-Excel Avanzado

Tablas dinámicas, diagramas de Gantt

AutoCAD

2D, 3D, AutoCAD Plant 3D y planos eléctricos

Robot Operating System

- Desarrollo e implementación de sistemas robóticos
- Integración de sensores y algoritmos de planificación de movimiento en aplicaciones robóticas

Power BI - Intermedio

Creacion de Dashboards para visualización de datos

Python

Análisis, procesamiento, tratamiento, modelado y remuestreo de datos mediante estadística descriptiva, Scikit-Learn, Pandas, numpy, matplotlib, seaborn

Autodesk Inventor

Modelado 3D y ensamblaje de piezas, máquinas, estructuras y mecanismos en el campo de la metalmecánica, electricidad, electrónica y mecatrónica

SQL - MySQL Básico

comandos de shell, scripting y manipulación de archivos

Proyectos

11/2022 - 12/2022 Turtlebot3 Burger - Seguidor de pared

> Utilizando ROS y el sensor RPLIDAR-A1M8, el robot Turtlebot3 demuestra su habilidad para acercarse y posicionarse de manera precisa junto a la pared, manteniendo una distancia segura en todo momento.

06/2021 - 08/2022 Robot móvil autónomo Jack - Jack AMR

> Jack Robot es un prototipo de robot móvil autónomo desarrollado mediante el paquete ROS Navigation. Este capaz de moverse de manera autónoma en un ambiente de suelo plano capaz de generar WayPoints y así patrullar toda la zona.

Cursos Adicionales

09/2022 - 12/2022 Máster de especialista en Ciencia de Datos con Python,

Udemy - PhD. Manuel Castillo-Cara 🗗

01/2019 - 02/2019 Sumrner School - Microcontroladores, Poznan University Of Technology

Introduction to Programming with MATLAB, Vanderbilt University 2

Code Foundation for ROS, The Construct ☑

Python 101 for Data Science, IBM Developer Skills Network □

Estadística descriptiva

Data Visualization with Python, *IBM Developer Skills Network* ☑ Visualización mediante librerías Matplotlib y Seaborn

Deep Learning with TensorFlow, *IBM Developer Skills Network* □

Big Data 101, IBM Developer Skills Network ☑

MACHINE LEARNING, DIVE IN LEARNING ☑

Agrupación , limpieza de datos y modelado mediante clasificación o regresión.

Python TOTAL - Programador Avanzado en 16 días, Escuela Directa - Udemy 🗵